臺灣花蓮地方法院刑事判決　　　　　　　 94年度訴字第157號
公　訴　人　臺灣花蓮地方法院檢察署檢察官
被　　　告　乙○○
　　　　　　　　　　（現另案在臺灣桃園監獄執行中）
上列被告因偽造文書等案件，經檢察官提起公訴（94年度核退偵
字第10號），經本院合議庭裁定改行簡式審判程序後，判決如下
：
    主  文
乙○○連續行使偽造私文書，足以生損害於他人，處有期徒刑壹
年貳月。
扣案之宅配通簽收回執聯貳張及未扣案如附表編號一至五宅配通
回執聯伍張均沒收。未扣案如附表編號一至七宅配通簽收聯上所
偽造「葉玉宗」簽名共陸枚、偽造「許桂菊」簽名壹枚均沒收。
    事  實  及  理  由
一、犯罪事實：
    乙○○基於意圖為自己不法之所有及行使偽造私文書之概括
    犯意，自93年1月23日起至同年2月14日止，在花蓮縣某處，
    使用電腦設備，進入 YEP購物網及統一購物便網站，連續輸
    入葉玉宗、許桂菊之姓名、年籍等資料，冒稱其為葉玉宗、
    許桂菊，向 YEP購物網、統一購物便購買手機、防曬保濕乳
    液、電腦等物，並未經黃蔚卿、呂健億、黃雯琳、許桂菊等
    人之同意，輸入黃蔚卿、呂健億、黃雯琳、許桂菊之信用卡
    卡號、有效年月，佯裝經黃蔚卿等人之同意而刷卡購物，而
    行使偽造私文書，致使敦子資訊股份有限公司（下稱敦子公
    司）、協和多媒體公司均陷於錯誤，誤認葉玉宗、許桂菊係
    經上開信用卡持卡人之同意而刷卡購物，敦子公司先後寄送
    附表編號一至五之物品、協和多媒體公司亦寄送附表編號七
    之物品予乙○○，乙○○並於宅配通送貨員送貨至其位於花
    蓮縣吉安鄉○○○街129巷35號住處時，在宅配通簽收單上偽
    造葉玉宗、許桂菊之簽名而表示業已收到貨物，除其中一聯
    收執聯自行保管外，並將其中一聯簽收聯交予送貨員而行使
    偽造私文書，均足以生損害於葉玉宗、許桂菊、黃蔚卿、呂
    健億、黃雯琳、敦子公司及協和多媒體公司（詳細犯罪時間
    、所使用之購物網、所詐得之物品、價格、被害公司、被害
    人、被冒用之信用卡資料等均如附表所示），嗣因敦子公司
    遭中國信託商業銀行以網路郵件告知上開刷卡購物有問題並
    遭扣款，敦子公司始發覺有異，乃於乙○○在附表編號六所
    示之時間，又冒用葉玉宗名義購物時，郭子公司佯裝受騙，
    委請宅配通員工於94年 2月18日，將附表編號六之貨物送給
    乙○○簽收後，報警當場查獲，並扣得乙○○偽造葉玉宗、
    許桂菊簽名之宅配通簽收回執聯二張，而就附表編號六部分
    詐欺未遂。乙○○又承前行使偽造私文書之概括犯意，於民
    國93年1 月間某日，在花蓮縣某處，以電腦上網輸入葉玉宗
    之出生年月日、身分證統一編號、自己之住所花蓮縣吉安鄉
    ○○○街129巷35號2 樓，佯裝其為葉玉宗，向亞典生技國際
    有限公司（下稱亞典公司）申請註冊為會員，而行使偽造私
    文書，亞典公司信以為真，而於93年 1月30日同意其註冊，
    並告知註冊帳號及密碼予乙○○使用，足以生損害於葉玉宗
    及亞典公司。
二、證據：
    (一)證人黃蔚卿、呂健億、孫瑋綸、葉玉宗、許桂菊分別於警
      詢、偵查中之指述、鄭宇翔、於警詢時之證述。
　　(二)許桂菊信用卡帳單一份、黃蔚卿信用卡帳單明細一份、線
      上刷卡撥款單、贓證物品認領保管收據一張、中國信託商
      業銀行信用卡處簡便行文表稿、敦子公司與中國信託商業
      銀行有關本案刷卡購買之往來資料、被告乙○○冒用葉玉
      宗名義上網購物明細二份、中國信託商業銀行陳報狀、被
      告以葉玉宗名義向亞典公司申請註冊為會員及經亞典公司
      同意之郵件。
    (三)扣案被告偽造「葉玉宗」、「許桂菊」簽名之宅配通簽收
      回執聯二張。
    (四)被告於警訊、偵查及本院之自白。
三、蒞庭檢察官已當庭更正附表編號六部分之犯行為詐欺取財未
    遂。另起訴書雖漏未論及被告於93年1 月間，以電腦上網輸
    入葉玉宗之年籍資料，冒用葉玉宗名義向亞典公司申請註冊
    帳號之行使偽造私文書犯行，惟因與已起訴部分有連續犯之
    裁判上一罪關係，本院自應併予審究，附此敘明。扣案之宅
    配通簽收回執聯二張及未扣案如附表編號一至五宅配通簽收
    回執聯五張係被告犯罪所得之物，爰依法宣告沒收。至未扣
    案如附表編號一至七宅配通簽收聯上所偽造「葉玉宗」簽名
    共六枚、偽造「許桂菊」簽名一枚，係偽造之簽名，應依刑
    法第二百十九條宣告沒收。
四、依刑事訴訟法第299條第1項前段、第273條之1第1項、第310
    條之2 、第454條，刑法第56條、第210條、第216條、第220
    條第2項、第339條第1項、第55條、第219條、第38條第1 項
    第3款，罰金罰鍰提高標準條例第1條前段，判決如主文。
五、如不服本判決，得於送達判決正本後10日內，向本院提起上
    訴（須附繕本）。
本案經檢察官甲○○到庭執行職務。
中　　華　　民　　國　　94　　年　　11　　月　　14　　日
　　　　　　　      　　臺灣花蓮地方法院刑事第二庭
                            法  　官    李  世  華
上列正本證明與原本無異。
如對本判決不服，應於送達後10日內，向本院提出上訴狀（應抄
附繕本）告訴人或被害人如對於本判決不服者，應具備理由請求
檢察官上訴，其上訴期間之計算係以檢察官收受判決正本之日期
為準。
   　　　　　　　　　　　　　書記官
中　　華　　民　　國　　94　　年　　11　　月　　15　　日
附錄本判決論罪之法律條文：
中華民國刑法第210條：
偽造、變造私文書，足以生損害於公眾或他人者，處五年以下有
期徒刑。
中華民國刑法第216條：
行使第二百十條至第二百十五條之文書者，依偽造、變造文書或
登載不實事項或使登載不實事項之規定處斷。
中華民國刑法第220條第2項：
錄音、錄影或電磁紀錄，藉機器或電腦之處理所顯示之聲音、影
像或符號，足以為表示其用意之證明者，亦同。
中華民國刑法第339條第1項：
意圖為自己或第三人不法之所有，以詐術使人將本人或第三人之
物交付者，處五年以下有期徒刑、拘役或科或併科一千元以下罰
金。
中華民國刑法第219條：
偽造之印章、印文或署押，不問屬於犯人與否，沒收之。
附　表：
┌───┬──────┬────┬────┬───┬───────┐
│編　號│　時　　間　│購 物 網│詐得貨物│金　額│　被　害　人　│
├───┼──────┼────┼────┼───┼───────┤
│　　　│93年1月23日 │YEP 購物│ASUS J10│5924　│在電腦上冒用葉│
│　一　│　　　　　　│網　　　│0天鵝機 │　　　│玉宗年籍資料購│
│　　　│　　　　　　│　　　　│手機一支│　　　│買，並擅用黃蔚│
│      │            │        │        │      │卿信用卡資料付│
│      │            │        │        │      │款，被害公司：│
│      │            │        │        │      │敦子科技公司，│
│      │            │        │        │      │被告並於宅配通│
│      │            │        │        │      │簽收聯上偽造葉│
│      │            │        │        │      │玉宗簽名。    │
├───┼──────┼────┼────┼───┼───────┤
│　　　│93年1月29日 │同上　　│SAMSUNG │13933 │同上　　　　　│
│　二　│　　　　　　│　　　　│SGH-P108│　　　│　　　　　　　│
│　　　│　　　　　　│　　　　│三頻照相│　　　│　　　　　　　│
│　　　│　　　　　　│　　　　│手機一支│　　　│　　　　　　　│
├───┼──────┼────┼────┼───┼───────┤
│　　　│93年1月31日 │同上　　│OKWAP163│共價值│同上　　　　　│
│　　　│　　　　　　│　　　　│彩色折疊│      │　　　　　　　│
│　三　│　　　　　　│　　　　│手機一支│      │　　　　　　　│
│　　　│　　　　　　│　　　　│、防曬保│12137 │　　　　　　　│
│　　　│　　　　　　│　　　　│濕乳液一│　　　│　　　　　　　│
│　　　│　　　　　　│　　　　│瓶、活力│　　　│　　　　　　　│
│      │            │        │C夜間修 │　　　│              │
│      │            │        │護精華液│　　　│              │
│      │            │        │一瓶　  │　　　│              │
├───┼──────┼────┼────┼───┼───────┤
│　　　│93年2月1日　│同上　　│ASUS DEG│29950 │同上　　　　　│
│　　　│　　　　　　│　　　　│ATTO D1 │　　　│　　　　　　　│
│　四　│　　　　　　│　　　　│系列CELE│　　　│　　　　　　　│
│　　　│　　　　　　│　　　　│RON 2.2G│　　　│　　　　　　　│
│　　　│　　　　　　│　　　　│Hz筆記型│　　　│　　　　　　　│
│　　　│　　　　　　│　　　　│電腦一台│　　　│　　　　　　　│
├───┼──────┼────┼────┼───┼───────┤
│　　　│93年2月4日　│同上　　│OKWAP A2│17568 │除擅用呂健億信│
│　五　│　　　　　　│　　　　│63手機2 │　　　│用卡資料付款外│
│　　　│　　　　　　│　　　　│支      │　　　│，其餘同上    │
│      │            │        │　      │      │              │
├───┼──────┼────┼────┼───┼───────┤
│　　　│93年2月14日 │同上　　│SAMSUNG │13933 │除擅用黃雯琳信│
│　六　│　　　　　　│　　　　│SGH-P108│　　　│用卡資料付款外│
│　　　│　　　　　　│　　　　│三星牌照│　　　│，其餘同上（起│
│　　　│　　　　　　│　　　　│相手機一│　　　│訴書誤載被告冒│
│      │            │        │支      │      │用之信用卡為呂│
│      │            │        │        │      │健億所持有）  │
├───┼──────┼────┼────┼───┼───────┤
│　　　│93年2月15日 │統一購物│協和多媒│　　　│在電腦上冒用許│
│　七　│　　　　　　│便　　　│體DVD一 │　　　│桂菊之年籍資料│
│　　　│　　　　　　│　　　　│台　　　│　　　│購買，並擅用許│
│      │            │        │        │      │桂菊之信用卡資│
│      │            │        │        │      │料付款，被害公│
│      │            │        │        │      │司：協和多媒體│
│      │            │        │        │      │公司，被告於宅│
│      │            │        │        │      │配通簽收聯上偽│
│      │            │        │        │      │造許桂菊之簽名│
└───┴──────┴────┴────┴───┴───────┘
